【裁判字號】    95,交簡抗,2
【裁判日期】    950713
【裁判案由】    過失傷害
【裁判全文】
臺灣雲林地方法院刑事裁定             95年度交簡抗字第2號
抗  告  人
即  被  告  甲○○
                    國民
上列抗告人因過失傷案件，不服本院斗六簡易庭中華民國95年6
月23日裁定（95年度六交簡字第139 號），提起抗告，本院管轄
之第二審合議庭裁定如下：
    主  文
抗告駁回。
    理  由
一、本件抗告意旨略以：抗告人即被告及家人均未收到判決，家
    中信箱也沒發現判決送達；此外，被告與告訴人於民國95年
    6 月12日早已達成調解，並於95年6 月16日書立調解書，故
    被告如接到判決書，一定會在95年6 月14日屆滿前提起上訴
    ，被告確實未收到判決書，原裁定駁回抗告人之上訴無理由
    。
二、原審裁定意旨略以：本件判決（即本院斗六簡易庭95年度六
    交簡字第139 號刑事簡易判決）於95年5 月23日，以寄存送
    達方式寄存於被告即抗告人住所地之雲林縣警察局斗六分局
    公正派出所，而對被告為送達，則自寄存之日起，經10日發
    生效力；又上訴期間為10日，加上在途期間2 日，被告如對
    上開判決不服欲提起上訴，其上訴期間自寄存之日即95年5
    月23日起算22日，故被告至遲應於95年6 月14日前提起上訴
    ，方屬適法；惟被告延至95年6 月16日始提起上訴，已逾上
    訴之法定期間，其上訴顯屬違背法律上之程式，應予駁回等
    語。
三、對簡易判決不服之上訴，準用第3 編第1 章及第2 章之規定
    ；上訴期間為10日，自送達判決後起算；送達文書，除本章
    有特別規定外，準用民事訴訟法之規定；送達不能依前2 條
    規定為之者，得將文書寄存送達地之自治或警察機關，並作
    送達通知書兩份，1 份黏貼於應受送達人住居所、事務所、
    營業所或其就業處所門首，另1 份置於該送達處所信箱或其
    他適當位置，以為送達；寄存送達，自寄存之日起，經10日
    發生效力；又當事人不在法院所在地住居者，計算法定期間
    ，應扣除其在途之期間；刑事訴訟法第62條、第349 條本文
    、第455 條之1 第3 項及民事訴訟法第138 條第1 項、第2
    項、第162 條分別定有明文。
四、經查：
    (一)本件原審法院於95年5 月12日所為95年度六交簡字第139
      號刑事簡易判決，係經郵政人員於95年5 月23日送達於抗
      告人住所雲林縣斗六市○○里○○路460 巷13號，因未獲
      會晤本人，亦無受領文書之同居人或受僱人，故將判決寄
      存於抗告人送達地之警察機關即雲林縣警察局斗六分局公
      正派出所，並製作送達通知書2 份，1 份黏貼於應受送達
      人即抗告人住居所門首，另1 份置於該送達處所信箱或其
      他適當位置，以為送達，有送達證書1 紙在卷可佐。而抗
      告人之住所於95年5 月23日寄存送達時，戶籍確仍設於雲
      林縣斗六市○○里○○路460 巷13號，有個人基本資料查
      詢結果1 紙在卷可參。則揆諸前揭法律規定，自95年5 月
      23日寄存送達之日起經10日發生效力，加上上訴期間10日
      及在途期間2 日，抗告人依法至遲應於95年6 月14日前提
      起上訴，始為合法。而抗告人係於95年6 月16日始具狀向
      原審法院提出上訴，此有抗告人刑事聲明上訴狀上本院收
      文章在卷可憑，故抗告人提出上訴已逾上訴之法定期間，
      其上訴違背法律上之程式，且無從補正。
    (二)從而，原審以本件上訴期間已於95年6 月14日即屆滿，惟
      抗告人竟遲至同年月16日始具狀向原審法院提起上訴，顯
      已逾越上訴期間，因認其上訴即屬不合法律上之程式，而
      以裁定予以駁回。本院經核原裁定認事用法，尚無不合。
      抗告意旨，指摘原裁定不當，為無理由，應予駁回。
五、依刑事訴訟法第455 條之1 第5 項、第412 條，裁定如主文
    。
中    華    民    國    95    年    7     月    13    日
                  刑事第一庭    審判長法  官 侯 廷 昌
                                      法  官 李 秋 瑩
                                      法  官 楊 欣 怡
以上正本證明與原本無異。
如不服本裁定應於送達後5日內向本院提出抗告狀。
                                      書記官 洪 秀 虹
中    華    民    國    95    年    7     月    13    日


司法院資訊處製作；財團法人民間司法改革基金會備份。
